【裁判字號】    88,上,246
【裁判日期】    890711
【裁判案由】    給付買賣價金
【裁判全文】
臺灣高等法院臺南分院民事判決  八十八年度上字第二四六號    Ｋ
      上  訴  人  甲  ○  ○
      訴訟代理人  王  奕  棋  律師
      被上訴人    乙  ○  ○  .
      訴訟代理人  葉  清  華  律師
右當事人間請求給付買賣價金事件，上訴人對於中華民國八十八年四月十五日臺灣臺
南地方法院第一審判決（八十七年度訴字第一三四一號）提起上訴，本院判決如左：
      主      文
上訴駁回。
第二審訴訟費用由上訴人負擔。
      事      實
甲、上訴人方面：
一、聲明：求為判決：（一）原判決廢棄。（二）被上訴人應給付上訴人新台幣（下
    同）二百卅三萬七千五百元，及自原審起訴狀繕本送達被上訴人翌日起至清償日
    止，按週年利率百分之五計算之利息。（三）上訴人願供擔保請准假執行。（四
    ）第一、二審訴訟費用由被上訴人負擔。
二、陳述：除與原判決記載相同者，予以引用外，補稱：
（一）本件上訴人解除兩造間之買賣契約後，依民法第二百五十九條規定，當事人雙
      方應負回復原狀義務、其同條第一款規定：由他方所受領之給付物應返還之，
      為此，起訴請求被上訴人返還上訴人已給付之價款。至於系爭協議書，訴外人
      楊興雖列名其上，乃因楊興為抵押借款之債務人之一，為結算借款債務本息而
      列名，然系爭土地買賣僅存在於土地所有人乙○○與上訴人之間，與楊興無關
      ，自無將其列為共同被告之理，被上訴人之抗辯為無理由，此有另案台灣台南
      地方法院八十五年度訴字第一九二四號返還價金之訴訟中，法院亦未認定須以
      楊興為共同被告，可資佐證。
（二）次查本件上訴人前以被上訴人未依約定，撤回自訴人另案自訴上訴人涉嫌重利
      罪之刑事上訴，及未塗銷訴外人台南市第四信用合作社之抵押權設定登記為由
      ，解除買賣契約，並請求被上訴人返還價金，嗣法院判決上訴人敗訴確定，則
      兩造間之買賣契約因上訴人未能合法解除，而繼續存在；然上訴人雖未依約履
      行，惟被上訴人既未因此主張解除契約，系爭買賣契約自仍存在。其後上訴人
      再依契約內容催告被上訴人履行契約，被上訴人拒不履行，上訴人自可解除本
      件契約。是則本件上訴人之解除契約，係因前案確定判決後，被上訴人另行發
      生之違約事件，與前案並無任何關係。
（三）本件應斟酌者，為上訴人於八十七年五月五日，委由王奕棋律師以台南郵局第
      三支局一八二號存證信函，催告被上訴人履行契約之通知是否合於協議書（即
      買賣契約）約定之內容。查：依協議書第二條之約定，買賣價金為二千一百五
      十五萬零八百十五元，扣除借款本金一千二百萬元及利息三百九十六萬元後，
      剩餘尾款為五百五十九萬零八百十五元，上訴人之給付方式如下：１、由買方
      代賣方繳納土地增值稅，再自應付尾款中扣除。２、買方給付八十五年十一月
      六日期，面額一百五十萬元及同年十二月六日期，票額七十五萬元之支票各壹
      張，並當場交付賣方。３、除前二款之金額外，俟增值稅確定後，由買方簽發
      八十六年元月六日之支票交付賣方。上訴人交付被上訴人之一百五十萬元支票
      已如期兌現，此為不爭之事實，且以該支票支付價款，為協議書所約定，則何
      來被上訴人所稱上訴人給付遲延三十九日，應加算利息之理？至於八十五年十
      二月六日應付之票款未兌現，上訴人乃於寄送催告函中，隨函附上七十五萬元
      及其法定利息（按年利率百分之六計算之利息）八萬七千五百元，合共八十三
      萬七千五百元之台支支票，一併交予被上訴人，被上訴人亦已兌領。而在協議
      書中，既未另行約定遲延利息之利率或違約金，自應依法定利率計算遲延利息
      ，乃被上訴人主張遲延利息應依上訴人抵押貸款之利率計算者，自非有據，上
      訴人在存證信函中，並明白表示餘額俟繳納土地增值稅時，加付利息給付，且
      因遲延登記而增加之增值稅，亦由上訴人負擔，此亦有存證信函可稽，足證上
      訴人完全依協議書內容，催告被上訴人履行契約，被上訴人單純憑其個人想像
      之計算方法，要求上訴人給付，自非有據。
三、證據：除援用第一審所提證據外，並聲請訊問證人吳秋田。
乙、被上訴人方面：
一、聲明：求為判決：（一）上訴駁回。（二）訴訟費用由上訴人負擔。（三）如受
    不利判決，願供擔保，請准宣告免為假執行。
二、陳述：除與原判決記載相同者，予以引用外，補稱：
（一）原判決之認事用法並無違誤，應予維持：
（１）原判決認定上訴人之解除契約違背民法第二百五十八條第一、二項規定，其解
      除契約不合法。查八十五年九月廿六日成立之「協議書」，乙方當事人為楊興
      、乙○○二人，上訴人所要解除之契約也是該份協議書，而該協議書係為解決
      訴外人楊興之抵押債務，因而在協議書內約定買賣土地之條款，並以楊興積欠
      之債務款項，抵償上訴人買賣土地之價金。顯然該協議書之土地買賣，即與楊
      興有關。且楊興已列為協議書之乙方當事人之一。又是為解決楊興之抵押債務
      ，而以乙○○名義之土地，作價與楊興之債務抵付買賣價金，並列入協議書條
      款之一，協議書既未明確另行分割出另一件獨立之買賣契約，而係相關條件混
      合在同一協議書內，是則甲方（上訴人）為解除八十五年九月二十六日成立之
      協議書，依民法第二百五十八條之規定，當然應向乙方全體為之，始謂合法。
（２）原判決依據調查證據之結果，且  鈞院調查該協議書簽訂之過程，證實協議書
      之乙方當事人確係楊興、乙○○二人，而全權由「楊德政」代簽協議書，並對
      乙方當事人楊興、乙○○發生效力。故上訴人要解除契約依法應向楊興、乙○
      ○二人以意思表示為之。茲僅對乙○○一人為之，當然不合法而不發生解除契
      約之效力。
（二）上訴人之解除契約不合法，契約關係仍然存在。上訴人依據解除契約而片面請
      求返還價金即依法無據，則上訴人有關金額之計算方法即無審酌之必要。何況
      被上訴人及楊興，均否認其計算之方法及金額，故在二審程序即無再予計算金
      額之必要。
（三）查民事訴訟係採當事人進行主義，當事人未主張及抗辯之事項，法院得不予審
      酌論斷。故另案上訴人敗訴之判決，兩造雖未主張或抗辯解除契約不合法。亦
      不能影響本案之獨立新訴訟，被上訴人自得主張上訴人之解除契約不合法，及
      原判決完全合法正當。
三、證據：除援用第一審所提證據外，並聲請訊問証人楊興、莊楊淑媛、易次融。
丙、本院依職權調閱台灣台南地方法院八十五年度訴字第一九二四號民事事件歷審卷
    。
      理      由
一、本件上訴人主張：其於八十五年九月二十六日與被上訴人成立協議書，由被上訴
    人將其所有二筆土地以二千一百五十五萬零八百一十五元出售予上訴人，扣除先
    前乙○○應償還上訴人之借款本息一千五百九十六萬元後，由上訴人簽發一百五
    十萬元及七十五萬元之支票二紙交付被上訴人，其中一百五十萬元之支票已如期
    兌現，另七十五萬元之支票，則因被上訴人違反不得就另案自訴上訴人重利之刑
    事案件上訴之約定，上訴人乃主張解除契約，並另案起訴請求被上訴人返還價金
    ，而未予兌現該紙七十五萬元之票款。嗣上開訴訟經鈞院以解除契約不合法，判
    決上訴人敗訴確定，上訴人即通知被上訴人依原協議書之約定履行，詎被上訴人
    拒不將辦理所有權移轉登記之文件交付上訴人辦理，並提出種種無理要求。上訴
    人乃於八十七年五月五日，委由律師將協議書所示上訴人應付未付之七十五萬元
    價款，連同因未兌現按年利率百分之六計算之法定遲延利息合計八十三萬七千五
    百元，以台灣省合作金庫西台南支庫簽發之支票一紙郵寄被上訴人收受，並以存
    證信函催告被上訴人於文到七日內，將辦理所有權移轉登記所需之文件交付上訴
    人，或上訴人所委託之代書楊淑媛辦理所有權移轉登記，惟被上訴人仍不履行，
    為此以原審起訴狀繕本之送達為解除買賣契約之通知，並請求被上訴人應將已收
    受之價金二百三十三萬七千五百元返還上訴人等語。
二、被上訴人則以：系爭協議書既係為解決楊興之抵押債務，故相關之協議書權利及
    義務，均應依抵押債權債務及解決之協議條件，以對等之立場合理公平計算。而
    依協議書第二條所訂之利率係按百分之二‧二之抵押借款利率計算，上訴人自應
    依上述之利率計算遲延利息，上訴人主張依週年利率百分之六之法定利息計算該
    筆未兌現七十五萬元之遲延利息，顯已違反對等公平之原則。且本件上訴人先前
    起訴請求解除契約一案，業經判決上訴人敗訴確定，故本件實係上訴人違約在先
    ，而被上訴人亦以存證信函答覆上訴人，並將計算上訴人應給付金額內容，及所
    有過戶文件均交託在訴外人徐美鳳代書處，待上訴人給付後即可辦理過戶。況系
    爭協議書之當事人為上訴人甲○○、被上訴人乙○○及楊興，依民法第二百五十
    八條第二項規定，上訴人未向乙方當事人全體即楊興、乙○○二人解除契約，其
    解除契約之意思表示自不發生效力等語，資為抗辯。
三、經查：訴外人楊興前因積欠上訴人債務，乃以楊興之子即被上訴人所有坐落臺南
    市安南區○○○段六一一之四號，及同段六一一之一九號土地，設定本金最高限
    額一千五百萬元之抵押權予上訴人，並由被上訴人與訴外人楊興同為共同債務人
    ；嗣被上訴人與訴外人楊興等無法清償本息，為解決債務，雙方於八十五年九月
    二十六日成立協議書，約定由被上訴人將系爭土地以二千一百五十五萬零八百十
    五元價格出售予上訴人，扣除被上訴人與訴外人楊興積欠之借款本息一千五百九
    十六萬元後，由上訴人簽發面額各為一百五十萬元及七十五萬元之支票二紙交付
    被上訴人，餘款則俟增值稅單確定金額後，再簽發八十六年一月六日到期之支票
    交被上訴人收受；其後上訴人因認被上訴人違約，未辦理塗銷第三人臺南市第四
    信用合作社之抵押權登記，及未依約定撤回被上訴人自訴上訴人涉嫌重利之刑事
    案件（臺灣臺南地方法院八十五年度自字第二七八號刑事判決上訴人無罪，本院
    八十五年上訴字第一三五○號駁回上訴）之第三審上訴，乃具狀解除契約，請求
    返還價金，經原審法院另以八十五年度訴字第一九二四號民事判決，認上訴人無
    權解除契約，判決上訴人敗訴，上訴人提起上訴後，再經本院駁回上訴確定者，
    此有上訴人提出之協議書（八十五年九月二十五日及同年月二十六日協議書各一
    件）、民事判決（均影本）等件附卷可參（原審卷第二十五頁至三十二頁），並
    經本院依職權調取原審法院八十五年度訴字第一九二四號民事事件歷審卷宗在卷
    可按，且為兩造所不爭，堪信為真實。
四、再上訴人主張於前案經判決上訴人敗訴確定後，上訴人通知被上訴人依原協議書
    （八十五年九月二十六日）之約定履行，被上訴人拒不履行契約，上訴人已依約
    將應付之價款及利息合計八十三萬七千五百元寄交被上訴人，並催告被上訴人應
    於文到七日內將辦理所有權移轉登記所需文件交出，惟被上訴人迄未履行，因而
    主張解除系爭買賣契約，請求被上訴人返還給付之價金等語，惟為被上訴人否認
    ，並以前揭情詞置辯，是則系爭協議書之性質為何？契約當事人又為何人？上訴
    人已否依約履行系爭買賣契約？系爭買賣契約是否業經上訴人合法解除等項，厥
    為本件首應審究之爭點。
五、經查：
（一）依兩造不爭之系爭八十五年九月二十六日協議書（原審卷第三十頁），其首項
      開宗明義，即載明：「立協議書人甲○○（甲方），楊興、乙○○（乙方）就
      坐落臺南市安南區○○○段六一一之四號，及同段六一一之一九號土地，雙方
      所設定之一千五百萬元之抵押權，並該抵押權之擔保本票二紙，即五百萬元、
      七百萬元各一紙，協議條款如左：」等語，此有兩造均不爭執真正之協議書在
      卷可參。
（二）又系爭協議書（九月二十六日）之當事人簽名處，訴外人楊興及被上訴人並未
      簽名，僅由被上訴人之代理人楊德政簽名，並蓋用楊德政及被上訴人乙○○印
      文；惟系爭協議書（八十五九月二十六日），係本於前一日雙方簽訂之協議書
      （按係草約性質）（八十五年九月二十五日─原審卷第二十九頁）而來，且該
      協議書（草約），首項載明「立書人甲○○（甲方），楊興、乙○○（乙方）
      雙方因借貸關係，共同協議條件如下：」等語，並由協議書（草約）之訂約雙
      方（上訴人，被上訴人及訴外人楊興）共同簽名；且該協議草約（八十五年九
      月二十五日），自系爭協議書（八十五年九月二十六日）成立日起作廢，並為
      系爭協議書（九月二十六日）第八條所明定者，此亦有上開協議書二件在卷可
      佐，且為兩造所不爭，亦堪信為真實。
（三）再上訴人及訴外人楊興、及被上訴人之代理人楊德政為商討解決雙方債務事誼
      ，於八十五年九月二十六日至陳舜律師事務所會商，由事務所助理易次融綜合
      雙方協商結果，擬具系爭協議書（九月二十六日）後，向雙方解釋法律用語，
      雙方均無意見，正待簽名時，上訴人與訴外人楊興為利息部分爭吵，楊德政因
      擔心楊興高血壓，請楊興暫時離開，離開前，楊興口頭稱：「什麼事，你代我
      處理就好了」等情，並經證人易次融於本院八十八年八月二十三日行準備程序
      時，到場結證明確；上訴人雖否認訴外人楊興口頭授權楊德政代理系爭協議書
      之簽訂，惟亦不否認協商時，訴外人楊興確實在場參與協商之事實。
    綜前所述，系爭協議書（九月二十六日）之當事人簽名處，訴外人楊興雖未簽名
    ，惟楊興確實親自參與協議，僅於正式簽名時，方才離席，於離開前，並交代楊
    德政「什麼事，你代我處理就好了」，即係有授權楊德政代理之意思，更且系爭
    協議書係延續雙方於前一日簽訂之協議書（草約）而來，並明定九月二十五日之
    協議草約於系爭協議書（九月二十六日）成立後作廢；而九月二十五日之協議書
    （草約）確由上訴人及被上訴人、訴外人楊興共同訂立、簽名，參諸系爭買賣契
    約（協議書），本為解決訴外人楊興積欠上訴人之借款債務糾紛，加以上訴人支
    付土地買賣價款方式，約定以訴外人楊興積欠上訴人之借款，抵償部分價款方式
    為之，凡此種種，苟訴外人楊興並未參與協商處理，顯然無法真正解決上訴人與
    被上訴人及訴外人楊興間之債務糾紛，益見訴外人楊興於協商完成，正待簽署系
    爭協議書（九月二十六日）前離席，以口頭授權楊德政代為處理系爭債務事宜者
    ，即係包括授權代理成立系爭協議書（九月二十六日）契約之意思甚明，上訴人
    身處其間，自難諉為不知，雖訴外人楊興之代理人並未記載為楊興代理之意思，
    惟上訴人既已知悉楊德政代理楊興訂立系爭協議書契約，系爭協議契約效力自應
    及於訴外人楊興。本件系爭協議書（八十五年九月二十六日）之當事人，就乙方
    部分，應係楊興與被上訴人二人者，應可肯認。上訴人主張系爭協議書之乙方部
    分，僅為被上訴人一人云云，尚無足採。
六、惟另查：系爭協議書（八十五年九月二十六日─原審卷第三十頁）之當事人，就
    乙方部分，固係訴外人楊興與被上訴人二人，已如前述，然該協議書內容，其中
    第一條係約定：前開土地二筆（按即被上訴人乙○○所有坐落臺南市安南區○○
    ○段六一一之四地號，及同段六一一之一九地號等二筆土地）由甲方即抵押權人
    （按即上訴人）承買，其價格之計算如下：（１）六一一之四地號建地部分，總
    價為一千九百七十四萬九千零十五元。（２）六一一之一九地號田地部分，總價
    為一百八十萬零一千八百元。其第二條則約定：上開二筆土地買賣價金合計二千
    一百五十五萬零八百一十五元，清償債務，雙方應履行之條件如下：（一）乙方
    以右開土地買賣價金總價中一千二百萬元抵償甲方抵押債權外，並清償甲方自八
    十四年六月二十日起至八十五年八月二十日止之利息，總計三百九十六萬元。（
    二）甲方就買賣總價扣除乙方已為之右揭清償外，其餘應付與乙方之買賣價金，
    其給付辦法按左列條件：１、甲方負擔本件土地買賣之增值稅，作為甲方支付予
    乙方之土地買賣價金。２、扣除右項增值稅後餘款由甲方簽付到期日八十五年十
    一月六日、八十五年十二月六日，面額一百五十萬元、七十五萬元支票各一紙當
    場交乙方收執‧‧‧乙節，此有上開協議書在卷可參，且為兩造所不爭，亦堪信
    實。是依系爭協議書（八十五年九月二十六日）內容以觀，主要係就被上訴人所
    有系爭二筆土地成立買賣契約，並以乙方（按即出賣人）應得之土地買賣價金抵
    償甲方（按買受人）之抵押債權，及清償甲方之利息債權三百九十六萬元，究其
    法律關係，乃係以一協議書之締約行為，涵蓋土地買賣契約與債務清償契約，且
    二契約各自存在，並相互關聯，此與契約當事人以同一締約行為，結合數個契約
    之契約聯立要件相符（最高法院八十六年度台上字第二二七八號判決意旨採之）
    ，益見系爭協議書（八十五年九月二十六日）係土地買賣契約與債務清償契約之
    聯立契約者應堪肯認，則系爭協議書（八十五年九月二十六日）結合之土地買賣
    契約與債務清償契約雖相互關聯，實則仍分屬二不同契約，其當事人自不必然相
    同，而應視具體情事以資判斷。
七、第查：系爭協議書（八十五年九月二十六日）就六一一之一九地號田地之買賣部
    分，係約定「乙方持分二分之一，計一九五平方公尺」等語，其於協議書第六條
    亦約定：「乙方之本件不動產所有權狀二件，均交付大慶法律事務所保管」等語
    ，而參諸卷附上訴人於本院八十八年八月二日行準備程序時，當庭提出而為被上
    訴人所不爭之系爭土地登記簿謄本記載，系爭坐落臺南市安南區○○○段六一一
    之四地號土地所有權，及同段六一一之一九地號土地所有權應有部分二分之一確
    係被上訴人乙○○所有，訴外人楊興並無所有權乙節，益見本件就系爭二筆土地
    之買賣契約當事人，僅為上訴人甲○○及被上訴人乙○○二人，至於訴外人楊興
    雖為系爭協議書之聯立契約中，債務清償契約之當事人之一（債務清償契約之當
    事人為甲○○、乙○○及訴外人楊興），惟就其中系爭土地買賣契約言，仍非出
    賣之當事人者，當無疑義，被上訴人抗辯訴外人楊興亦係本件買賣契約之當事人
    云云，尚無足採；是上訴人主張被上訴人乙○○就土地買賣契約有違約情事，據
    以主張解除系爭買賣契約者，其解除契約之意思表示，僅向被上訴人乙○○一人
    為之即為已足。
八、再上訴人主張其已依系爭土地買賣契約將應付之價款一百五十萬元，及其餘七十
    五萬元連同該七十五萬元未依約付款衍生按年利率百分之六計算之法定遲延利息
    ，合計八十三萬七千五百元寄交被上訴人，上訴人並已定期催告被上訴人應於文
    到七日內將辦理所有權移轉登記所需文件交出，惟被上訴人迄未履約之事實，業
    據上訴人提出律師催告函、回執、支票（均影本）附卷為證（原審卷第四十四頁
    至第四十九頁），被上訴人亦自陳收受上開金額，及未交付辦理系爭土地所有權
    移轉登記所需文件之事實，足見上訴人此部分之主張固堪信為真實，然查：系爭
    協議書（八十五年九月二十六日）就土地買賣契約部分，係約定：二筆土地總價
    款為二千一百五十五萬零八百十五元，扣除訴外人楊興及被上訴人乙○○之抵押
    債務本金一千二百萬元，及利息三百九十六萬元外，餘款為五百五十九萬零八百
    十五元，其給付方式則由甲方（按即上訴人甲○○）負擔土地買賣之增值稅，並
    作為土地買賣價金之一部，其餘部分，則由上訴人簽發面額各一百五十萬元及七
    十五萬元之支票各一紙，當場交付乙方（按即被上訴人乙○○）收執，餘額（即
    扣除土地增值稅及上開二百二十五萬元之支票款）俟增值稅單確定金額，由甲方
    （上訴人）另簽發八十六年一月六日到期之支票交付乙方（被上訴人）收受乙節
    ，此觀諸系爭協議書第二條規定自明。是依系爭協議書之約定，上訴人之給付土
    地價金義務，扣除抵償訴外人楊興與被上訴人乙○○之共同抵押債務及利息共計
    一千五百九十六萬元後，尾款應為五百五十九萬零八百十五元，其給付方式則另
    分為：
    代償土地增值稅、交付二百二十五萬元之支票款、簽發八十六年一月六日
    到期之餘款支票，然上訴人僅給付二百二十五萬元之支票款及該七十五萬支票因
    未兌現遲延，衍生之利息，此外並未代償系爭土地之增值稅，及簽發八十六年一
    月六日到期之支票交付被上訴人以清償剩餘尾款者，為上訴人於本院行準備程序
    時所自陳，而為被上訴人所不爭，則上訴人僅給付部分土地買賣價款，自難認上
    訴人已完全履行給付買賣價金之義務。
九、上訴人雖另主張其曾向被上訴人聲明：「增值稅若有增加，由上訴人負擔，及本
    件因一直未辦理過戶，未完成買賣，所以沒有增值稅問題」云云，然查：土地增
    值稅額之徵收，依土地稅法第二十八條規定，固係於土地所有權移轉時為之，惟
    增值稅額若干，非不得於土地移轉前，向主管之稅捐稽徵機關查詢得知，本件協
    議書就系爭土地買賣價金之給付方式，既約定由上訴人代償土地埴值稅，並就扣
    除土地增值稅及上開二百二十五萬元之支票款後，於增值稅單確定金額後，再簽
    發八十六年一月六日到期之支票交付被上訴人，以清償最後剩餘尾款，是買賣之
    當事人雙方已就給付尾款之日期確定為八十六年一月六日，而土地增值稅額亦非
    不得事先查詢得知，俾便儘快確定最後尾款金額，更且上訴人代償土地增值稅，
    實係上訴人履行給付價金之義務之一，乃上訴人既未事先查詢系爭土地增值稅款
    ，以確定其應於八十六年一月六日給付之尾款金額，復未如數交付買賣價金，其
    抗辯因未完成買賣，無增值稅問題，其已依約履行買賣契約云云，自無足採。
十、復按因契約互負債務者，於他方當事人未為對待給付前，得拒絕自己之給付，民
    法第二百六十四條第一項前段定有明文。本件兩造就系爭土地成立之買賣契約，
    上訴人負有給付價金義務，被上訴人則負有交付辦理所有權移轉登記之文件予上
    訴人，以辦理所有權移轉登記義務；本件上訴人未依約履行全部價金之義務，已
    如前述，其定期催告被上訴人應配合辦理所有權移轉登記，經被上訴人行使同時
    履行抗辯權，則被上訴人之交付文件，移轉所有權予上訴人之給付義務，即因而
    免除遲延責任。
十一、綜上所陳，上訴人既未依約給付全部買賣價金，其定期催告被上訴人履約移轉
      土地所有權者，復經被上訴人主張行使同時履行抗辯權，被上訴人已無負遲延
      給付責任可言，則上訴人主張被上訴人遲延給付，已定相當期限催告其履行而
      不履行，並據以解除系爭土地買賣契約，即非有據，是其本於解除契約後之回
      復原狀請求權，請求被上訴人應返還貳佰拾萬柒仟伍佰元，及自原審起訴
      狀繕本送達被上訴人翌日起至清償日止，按週年利率百分之五計算之利息，自
      屬無據，其請求為無理由，不應准許；原審為上訴人敗訴之判決，理由雖有不
      同，惟結論則無二致，上訴意旨指摘原判決不當，求予廢棄改判，為無理由，
      應予駁回其上訴。
十二、本件事證已臻明確，兩造其餘攻擊防禦方法之陳述，與判決結果並無影響，爰
      不一一論述，併此敘明。
十三、據上論結，本件上訴為無理由，依民事訴訟法第四百四十九條第一項、第二項
      、第七十八條，判決如主文。
中      華      民      國    八十九    年      七      月      十一    日
                                    臺灣高等法院臺南分院民事第二庭
~B1審判長法官  吳    志    誠
~B2      法官  李    素    靖
~B3      法官  李    文    賢
右為正本係照原本作成。
如對本判決上訴，須於判決送達後二十日內向本院提出上訴狀；未表明上訴理由者，
應於上訴後二十日內向本院提出理由書。
中      華      民      國    八十九    年      七      月      十三    日
~B法院書記官  劉    清    洪


司法院資訊處製作；財團法人民間司法改革基金會備份。
